【裁判字號】    90,易,27
【裁判日期】    900329
【裁判案由】    傷害
【裁判全文】
臺灣高雄地方法院刑事判決                              九十年度易字第二七號
    公  訴  人  臺灣高雄地方法院檢察署檢察官
    被      告  甲○○
右列被告因傷害案件，經檢察官提起公訴（八十九年度偵字第二三二二一號），本院
判決如左︰
    主  文
甲○○傷害人之身體，處有期徒刑陸月，如易科罰金，以佰元折算壹日。
    事  實
一、甲○○於民國八十九年八月七日上午十時許，前往高雄縣大社鄉○○村○○路一
    ０八巷一號丙○○住處，因土地糾紛之事，即基於傷害之犯意，動手毆打丙○○
    ，致丙○○受有頭部外傷併雙手、右下肢及右臉部多處大片瘀腫皮裂傷之傷害。
二、案經丙○○訴請臺灣高雄地方法院檢察署檢察官偵查起訴。
    理  由
一、訊據被告甲○○固坦承有於前揭時地因土地糾紛之事，與告訴人丙○○發生爭執
    ，惟矢口否認有何傷害犯行，辯稱：伊土地被告訴人佔了，告訴人還叫人打伊，
    伊並未打告訴人云云。惟查，右揭事實業據告訴人丙○○指訴綦詳，並經證人乙
    ○○於偵訊中及本院審理時結證明確，而告訴人因被告之毆打，致受有頭部外傷
    併雙手、右下肢及右臉部多處大片瘀腫皮裂傷之傷害，復有診斷書一紙附卷可稽
    應認上開傷害與被告之毆打行為有因果關係。嗣雖告訴人之代理人即告訴人之子
    丁○○到庭陳稱告訴人業於九十年一月七日上午二時三十分死亡，並提出死亡證
    明書一紙為證，惟查，上開告訴人死亡之時間，距其被毆打之時間，間隔五個月
    之久，經本院將上開死亡證明書載明告訴人之死亡原因，函請出具該死亡證明書
    之醫院說明告訴人之死亡是否與被告之毆打行為有無因果關係，其函覆稱：「丙
    ○○君因大腸惡性腫瘤轉移至肝臟，而導致肝衰竭，進而惡化死亡，外表無明顯
    外傷」等語，有高雄醫學大學附設中和紀念醫院九十年二月二十三日函附卷可佐
    ，該函既未針對告訴人是否因被告之傷害行為而導致死亡之結果認定其間有因果
    關係，衡諸經驗法則，告訴人之死亡原因既是由大腸惡性腫瘤轉移至肝臟，而導
    致肝衰竭，進而惡化死亡，難認其死亡與被告之傷害行為有相當因果關係，而應
    由被告負傷害致死之責。至被告聲請傳訊證人吳蘭峰，經本院合法傳喚，並無被
    告所陳述之上開證人地址而被退回傳票，有送達回證、信封各一紙附卷可考，被
    告復無法再提供正確之證人住址供本院傳訊，自難為被告有利之認定。本件事證
    明確，被告犯行足堪認定。
二、核被告甲○○所為，係犯刑法第二百七十七條第一項之傷害罪。審酌被告與告訴
    人間因土地佔用問題而起衝突，未能循法平和解決，即出手毆打年邁力衰之告訴
    人，惡意非淺，且犯罪後又未能坦承犯行，毫無悔意，態度難認良好，其犯罪之
    動機、目的、手段、智識程度，告訴人受傷情形等一切情狀，爰酌情量處如主文
    所示之刑，並諭知易科罰金之折算標準，以示懲儆。被告行為後刑法第四十一條
    業於九十年一月十日經總統公布施行而於同年月十二日生效，比較新舊法結果，
    修正後之現行刑法第四十一條第一項後段附加規定「但確因不執行所宣告之刑難
    收矯正之效，或難以維持法秩序者不在此限」部分，對被告較為不利，依刑法第
    二條第一項但書規定，自應適用修正前刑法第四十一條之規定以諭知易科罰金之
    折算標準，附此敘明。又被告前雖未曾受有期徒刑以上刑之宣告，有本院全國前
    案紀錄表及臺灣高雄地方法院檢察署刑案資料查註紀錄表附卷可稽，惟被告既未
    得告訴人之諒解且仍有土地糾紛未解決，難認無再犯之虞，本院因認本案不宜宣
    告緩刑，附此敘明。
三、據上論斷，應依刑事訴訟法第二百九十九條第一項前段，刑法第二百七十七條第
    一項、第二條第一項但書、修正前第四十一條，罰金罰鍰提高標準條例第一條前
    段、第二條，判決如主文。
中      華      民      國      九十      年      三    月    二十九    日
                                    臺灣高雄地方法院刑事第二庭
                                        法  官    劉建利
右正本證明與原本無異。
如不服本判決，應於送達後十日內，向本院提出上訴狀。
                                        書記官    洪生輝
中      華      民      國      九十      年    四      月      二      日
附錄本判決論罪科刑之法條全文：
刑法第二百七十七條條第一項
傷害人之身體或健康者，處三年以下有期徒刑、拘役或一千元以罰金。


司法院資訊處製作；財團法人民間司法改革基金會備份。
